【裁判字號】    90,訴,469
【裁判日期】    921209
【裁判案由】    貪污
【裁判全文】
台灣雲林地方法院刑事裁定                           九十年度訴字第四六九號
    公  訴  人  台灣雲林地方法院檢察署檢察官
    被      告  乙○○
    指定辯護人  李建忠律師
右列被告因貪污案件，經檢察官提起公訴（九十年度偵字第五八二號），本院裁定如
左：
    主  文
本件關於乙○○部分之起訴，駁回。
    理  由
一、刑事訴訟法第一百六十一條第一、二項規定「檢察官就被告犯罪事實，應負舉證
    責任，並指出證明之方法。」「法院於第一次審判期日前，認為檢察官指出之證
    明方法顯不足認定被告有成立犯罪之可能時，應以裁定定期通知檢察官補正；逾
    期未補正者，得以裁定駁回起訴。」
二、公訴意旨略以：被告乙○○為雲林縣台西鄉擔任村幹事，並調任民政課服務，協
    助辦理寺廟登記之收件、補件工作，係依據法令從事公務之人員。緣於民國（下
    同）八十二年三月間，明知依「台灣省未辦登記寺廟第三次補辦登記作業要點」
    八、（二）之規定，寺廟補辦登記應檢具「不動產所有權狀影本及存款證明」等
    表件，而以甲○○為管理人之「有應公廟」並未取得不動產土地所有權狀或使用
    證明，未能完成寺廟登記之辦理，竟仍指導甲○○申請補辦「有應公廟」之寺廟
    登記；又於八十五年六月間，因為雲林縣東西向快速公路台西鄉至古坑鄉五榔橋
    、光泉橋支線工程，雲林縣政府辦理徵收以吳賀為管理人之「有應公」所有座落
    於雲林縣台西五塊寮段第一七五、一七五－二、一七五－三、一七五－四、一七
    五－五、一七五－六、一七五－七、一七五－八、一七五－九、一七五－十等筆
    土地，而以甲○○為管理人之「有應公廟」並未取得不動產土地所有權狀或使用
    證明，未能完成寺廟登記之辦理，竟於八十五年六月初某日，甲○○前往台西鄉
    公所表明欲辦理「有應公廟」之「寺廟登記表」與「寺廟登記證」之印鑑及管理
    人「印鑑證明書」，以利申領原以吳賀為管理人之「有應公」座落土地之補償金
    之際，竟違背上開法令規定，未駁回甲○○之申請，或俟甲○○提出相關補正資
    料，即於八十五年六月七日核發與「有應公廟」名稱不符之「五榔牛埔公墓有應
    公管理委員會圖記」寺廟印鑑證明予甲○○，再由甲○○據以向雲林縣政府地政
    局地權股科員丙○○申請、領取前述土地之徵收補償費及配合施工獎勵金合計新
    台幣二百九十三萬零二百八十八元。因認乙○○違背「台灣省未辦登記寺廟第三
    次補辦登記作業要點」八(二)之規定「寺廟補辦登記應檢具所有權狀影本及存款證
    明‧‧」，涉犯貪污治罪條例第六條第四款「對於主管或監督之事務，明知違背
    法令，直接或間接圖自己或其他私人不法利益，因而獲得利益」罪。至於檢察官
    原主張「乙○○協助甲○○完成有應公廟之不實登記，使該廟成為合法寺廟後」
    ，因認乙○○牽連涉犯刑法第二百十三條公務員明知為不實之事項，而登載於職
    務上所掌之公文書，足以生損害於公眾或他人罪部分，業經減縮，在此一併說明
    。
三、本件檢察官以被告乙○○涉犯貪污治罪條例第六條第四款「對於主管或監督之事
    務，明知違背法令，直接或間接圖自己或其他私人不法利益，因而獲得利益」罪
    嫌，提起公訴，經本院認為所指出之證明方法顯不足認定被告有成立犯罪之可能
    ，於第一次審判期日前，在九十二年十一月十三日裁定通知檢察官應於收受裁定
    後十日內補正，該裁定業於九十二年十一月十八日送達於檢察官，有送達證書在
    卷可佐，檢察官逾期並未補正。從而，本件關於乙○○部分之起訴，即應予裁定
    駁回。
四、依刑事訴訟法第一百六十一條第二項，裁定如主文。
中      華      民      國      九十二  年      十二    月      九      日
                                      台灣雲林地方法院刑事第二庭
                                        審判長法  官  林  輝  煌
                                              法  官  陳  定  國
                                              法  官  柯  志  民
右正本證明與原本無異。
如不服本裁定，應於送達後五日內向本院提出抗告狀（須附繕本），抗告於台灣高等
法院台南分院。
                                              書記官  陳  美  華
中      華      民      國      九十二  年      十二    月      九      日


司法院資訊處製作；財團法人民間司法改革基金會備份。
